
\vspace{1.8em}
\begin{minipage}{\textwidth}
\stepcounter{mallinumber}
\textbf{Tüüpsõnamall \arabic{mallinumber}\,\vadja{čäčüd}}\\

\begin{sideways}
\begin{tabular}{l l}
muutvormimall & tunnused \\
\hline
\underline{čäč}\,+\,\underline{ü}\,+\,d & \textsc{ sg nom } \\
\underline{čäč}\,+\,č\,+\,\underline{ü} & \textsc{ sg gen } \\
\underline{čäč}\,+\,\underline{ü}\,+\,tt & \textsc{ sg par } \\
\underline{čäč}\,+\,č\,+\,\underline{ü}\,+\,se & \textsc{ sg ill } \\
\underline{čäč}\,+\,č\,+\,\underline{ü}\,+\,z & \textsc{ sg ine } \\
\underline{čäč}\,+\,č\,+\,\underline{ü}\,+\,ss & \textsc{ sg ela } \\
\underline{čäč}\,+\,č\,+\,\underline{ü}\,+\,lle & \textsc{ sg all } \\
\underline{čäč}\,+\,č\,+\,\underline{ü}\,+\,ll & \textsc{ sg ade } \\
\underline{čäč}\,+\,č\,+\,\underline{ü}\,+\,lt & \textsc{ sg abl } \\
\underline{čäč}\,+\,č\,+\,\underline{ü}\,+\,ssi & \textsc{ sg tra } \\
\underline{čäč}\,+\,č\,+\,\underline{ü}\,+\,ssaa & \textsc{ sg ter } \\
\underline{čäč}\,+\,č\,+\,\underline{ü}\,+\,ka & \textsc{ sg com } \\
\underline{čäč}\,+\,č\,+\,\underline{ü}\,+\,d & \textsc{ pl nom } \\
\underline{čäč}\,+\,č\,+\,\underline{ü}\,+\,je & \textsc{ pl gen } \\
\underline{čäč}\,+\,č\,+\,\underline{ü}\,+\,it & \textsc{ pl par } \\
\underline{čäč}\,+\,č\,+\,\underline{ü}\,+\,ise & \textsc{ pl ill } \\
\underline{čäč}\,+\,č\,+\,\underline{ü}\,+\,iz & \textsc{ pl ine } \\
\underline{čäč}\,+\,č\,+\,\underline{ü}\,+\,iss & \textsc{ pl ela } \\
\underline{čäč}\,+\,č\,+\,\underline{ü}\,+\,ille & \textsc{ pl all } \\
\underline{čäč}\,+\,č\,+\,\underline{ü}\,+\,ill & \textsc{ pl ade } \\
\underline{čäč}\,+\,č\,+\,\underline{ü}\,+\,ilt & \textsc{ pl abl } \\
\underline{čäč}\,+\,č\,+\,\underline{ü}\,+\,issi & \textsc{ pl tra } \\
\underline{čäč}\,+\,č\,+\,\underline{ü}\,+\,issaa & \textsc{ pl ter } \\
\underline{čäč}\,+\,č\,+\,\underline{ü}\,+\,ika & \textsc{ pl com } \\
\end{tabular}
\end{sideways}
\captionof{table}{Tüüpsõna \arabic{mallinumber}\,\textit{čäčüd} ekstraheeritud muutvormimallid.}
\label{tab:tüüpsõnamall-čäčüd}

\end{minipage}

 
\vspace{1em}
\noindent Tüüpsõna ei hõlma teisi lekseeme vormi\-sõnastikus.
